臺灣板橋地方法院民事裁定　　　　　　　 94年度簡抗字第3號
抗　告　人　甲○○
相　對　人　乙○○
　　　　　　　　　　　之1號
上列當事人間請求返還租賃房屋等事件，抗告人對於中華民國92
年12月25日本院板橋簡易庭92年度板簡字第2568號第一審裁定提
起抗告，本院裁定如下：
    主  文
抗告駁回。
抗告費用由抗告人負擔。
    理  由
一、本件抗告意旨略以：原裁定以抗告人無法通知為由，裁定駁
    回抗告人在第一審之訴，但抗告人
    街2段124之2號6樓之18，並未遷出，信件可交由一樓管理員
    代收，且抗告人亦有留下手機號碼，從未接獲貴院通知，因
    聲明請求廢棄原裁定等語。
二、按當事人書狀，應記載當事人姓名及住所或居所，當事人為
    法人、其他團體或機關者，其名稱及公務所、事務所或營業
    所。民事訴訟法第116 條第1項第1款定有明文，此為當事人
    起訴之法定必須具備之程式。
三、經查，本件抗告人前向臺灣臺北地方法院起訴時，於起訴狀
    記載其地址為「北市○○街○段124之2號6樓之18 」，此有
    起訴狀在卷可稽，經臺灣臺北地方法院於92年10月16日裁定
    將本件移送本院，該移送之裁定於92年10月29日送達原告，
    亦有送達證書可稽。然本件經本院板橋簡易庭指定於92年12
    月23日行言詞辯論，前揭期日通知書依照抗告人所記載之地
    址送達，由郵務人員向該址「錦繡大廈服務中心（台北市○
    ○街○段124-2號）」送達，信封封面並蓋有該大廈服務中心
    之印戳，而經郵務人員以受送達人遷移新址不明而退回，有
    原法院送達公文信封封面上由郵務人員記載之事由可參，復
    經本院依職權函詢抗告人所陳報之住址所在大廈之「錦繡大
    廈服務中心」關於抗告人所陳報之地址實際使用情形，據該
    中心函復結果：「．．．北市○○街○段124之2號6樓之18室
    於92年11月26日迄今使用狀況說明如下：原承租戶乙○○已
    於92年8 月底遷離該室，該室並閒置一段時間未有人居住，
    現已出租予葉姓承租人使用中，屋主甲○○僅
    並未居住其內。」，此有錦繡大廈服務中心94年2 月23日函
    一件在卷可參。則原裁定據以認定原告起訴後，住所遷移而
    未向法院呈報新住所或居所，致無法送達訴訟文書之事實，
    核無違誤，抗告人所稱得由一樓管理員代為收受通知等語，
    亦非實在。至於抗告人所稱有記載其行動電話號碼可資聯絡
    一節，因以電話通知並非法定通知方式，縱原法院未以電話
    通知抗告人，亦不影響原送達之效力，抗告人執此為抗告理
    由，並無可採。綜上所述，本件抗告人主張之前述抗告理由
    為不足採，原審為駁回抗告人之訴之裁定，並無不合。抗告
    意旨指摘原裁定不當，求予廢棄，為無理由，應予駁回。
四、結論：本件抗告為無理由，依民事訴訟法第436條之1第3 項
    、第495條之1第1項、第449條第1項、第463條、第95條、第
    78條，裁定如主文。
中　　華　　民　　國　　94　　年　　3 　　月　　10　　日
                  民事第一庭審判長法　官　李行一
                                  法　官　楊千儀
                                  法　官　許瑞東
以上正本證明與原本無異
本裁定不得抗告
中　　華　　民　　國　　94　　年　　3 　　月　　10　　日
                                  書記官　高玉彬
